臺灣臺北地方法院刑事判決
110年度審簡上字第138號
上  訴  人  臺灣臺北地方檢察署檢察官
被      告  潘小平


選任辯護人  許宏宇律師
上列被告因妨害名譽案件，不服本院於民國110年3月30日所為11
0年度審簡字第241號第一審刑事簡易判決（起訴案號：109年度
偵字第31584號），提起上訴，本院管轄之第二審合議庭判決如
下：
    主      文
上訴駁回。
潘小平緩刑貳年。
    事實及理由
一、本案經本院合議庭審理結果，認第一審簡易判決認事用法及
    量刑均無不當，應予維持，並引用附件第一審簡易判決書記
    載之事實、證據及理由。
二、檢察官上訴意旨略以：被告於偵查中否認犯行，審理中雖坦
    承，然仍將事件起因歸咎於告訴人，難認真心悔悟，且於偵
    查及審理中未盡力與告訴人達成和解，甚至未曾道歉，犯後
    態度顯然不佳。再被告辱罵告訴人之時間長達數分鐘，與短
    暫數秒之情形顯然有別，原審量刑似有過輕，尚難認原判決
    妥適等語。
三、本院判斷：
  ㈠量刑之輕重，係事實審法院得依職權自由裁量之事項，茍已
    斟酌刑法第57條各款所列情狀而未逾越法定刑度，則不得遽
    指為違法；又刑罰之量定屬法院自由裁量之職權行使，但仍
    應審酌刑法第57條所列各款事由及一切情狀，為酌量輕重之
    標準，並非漫無限制，在同一犯罪事實與情節，如別無其他
    加重或減輕之原因，下級法院量定之刑，亦無過重或失輕之
    不當情形，則上級法院對於下級法院之職權行使，原則上應
    予尊重（最高法院72年台上字第6696號判例意旨參照）。由
    上可知，法律固賦予法官自由裁量權，但此項裁量權之行使
    ，並非得以恣意為之，仍應受一般法律原則之拘束，苟無濫
    用裁量權、違反比例原則、重要量刑事由未予斟酌之情事，
    尚難謂有違法或不當之處。
  ㈡本案經原審審理結果，認被告犯罪事證明確，因而適用刑事
    訴訟法第449條第2項、第3項、第454條第2項，刑法 第305
    條、第309條第1項、第42條第3項前段、第51條第7款，刑法
    施行法第1條之1第1項，審酌被告參加與告訴人共同友人之
    告別式上，遇事不思理性解決並克制情緒，竟公然出言侮辱
    告訴人，致告訴人不堪不快，復進而為本件恐嚇犯行，應予
    非難；惟念及被告犯後坦承犯行，態度尚可，然雙方因金額
    差距致未能與告訴人達成和解，兼衡被告無前科、犯罪動機
    、手段，暨被告自述國中肄業之智識程度、現無收入、無須
    撫養他人之家庭經濟生活狀況等一切情狀，量處如原審主文
    所示之刑及定其應執行之刑，暨均諭知易服勞役之折算標準
    。
　㈢經核原審上開審酌情由並無不合，復參酌被告於本院審理時
    坦承犯行，本院認原審認事用法並無不當，量刑尚屬妥適，
    未逾越法律規定之範圍，亦無濫用權限之情事，難謂有何違
    法可言。至原審雖未及審酌被告與告訴人於本院審理中於臺
    灣臺北地方法院臺北簡易庭達成和解並履行完畢（有110年
    度北司調字第514號調解筆錄在卷可憑），惟就此與原判決
    量刑所據理由為整體綜合觀察，尚難認原審就本件犯罪事實
    與情節量處之刑，有何明顯過重或失輕之不當，應予維持。
    公訴人與被告提起上訴，核無理由，應予駁回。
  ㈣被告前未曾受有期徒刑以上刑之宣告，有臺灣高等法院被告
    前案紀錄表一份在卷可稽，本院認經此偵、審程序及科刑宣
    告後，當知所警惕，無再犯之虞，所宣告之刑以暫不執行為
    適當，依刑法第74條第1項第1款規定，併予緩刑諭知，以啟
    自新。
據上論斷，應依刑事訴訟法第455條之1第1項、第3項、第368條
、第373條，刑法第74條第1項第1款，判決如主文。
本案經檢察官李巧菱提起公訴，檢察官鍾曉亞提出上訴，檢察官
郭郁、邱曉華到庭執行職務。
中    華    民    國    110   年    10    月    25    日
                  刑事第二十庭審判長  法  官  洪英花

                                      法  官  宋恩同

                                      法  官  郭  嘉
以上正本證明與原本無異。
不得上訴。
                                      書記官  洪啟瑞
中    華    民    國    110   年    10    月    25    日
附件一：
臺灣臺北地方法院刑事簡易判決
110年度審簡字第241號
公  訴  人  臺灣臺北地方檢察署檢察官
被      告  潘小平  女　(民國00年0月00日生)
　　　　　　　　　　身分證統一編號：Z000000000號
　　　　　　　　　　住臺北市○○區○○路00巷00號9樓
選任辯護人  許宏宇律師
上列被告因妨害名譽等案件，經檢察官提起公訴（109年度偵字
第31584號），嗣被告於本院準備程序中自白犯罪（本院109年度
審易字第13號），本院認為宜以簡易判決處刑，裁定逕以簡易判
決處刑如下：
    主      文
潘小平犯公然侮辱罪，處罰金新臺幣肆仟元，如易服勞役，以新
臺幣壹仟元折算壹日；又犯恐嚇罪，處罰金新臺幣捌仟元，如易
服勞役，以新臺幣壹仟元折算壹日。應執行罰金新臺幣壹萬元，
如易服勞役，以新臺幣壹仟元折算壹日。 
    事實及理由
一、本件犯罪事實及證據，除證據部分增列「被告潘小平於本院
    準備程序中之自白」外，餘均引用檢察官起訴書所載（如附
    件）。
二、論罪科刑
(一)核被告所為，係犯刑法第309條第1項之公然侮辱罪、同法第
    305條之恐嚇罪。
(二)又被告所犯上開公然侮辱罪及恐嚇罪間，犯意各別、行為互
    殊，應予分論併罰。　　
(三)爰以行為人之責任為基礎，審酌被告參加與告訴人共同友人
    之告別式上，遇事不思理性解決並克制情緒，竟公然出言侮
    辱告訴人，致告訴人不堪不快，復進而為本件恐嚇犯行，應
    予非難；惟念及被告犯後坦承犯行，態度尚可，然雙方因金
    額差距致未能與告訴人達成和解，兼衡被告無前科之素行、
    犯罪動機、手段，暨被告自述國中肄業之智識程度、現無收
    入、無需撫養他人之家庭經濟生活狀況等一切情狀，量處如
    主文所示之刑，並定其應執行之刑，暨均諭知易服勞役之折
    算標準。
(四)至被告辯護人雖請求本院為緩刑之宣告(見本院審易卷第40
    頁)，查被告未曾因故意犯罪而受有期徒刑以上刑之宣告，
    有臺灣高等法院被告前案紀錄表1份在卷可稽，然審酌被告
    並未與告訴人達成和解或獲得告訴人之諒解，且無暫不執行
    為適當之情事，本院綜合上情，認尚不宜宣告緩刑，併此敘
    明。　　
三、依刑事訴訟法第449條第2項、第3項、第454條第2項，刑法 
    第305條、第309條第1項、第42條第3項前段、第51條第7款
    ，刑法施行法第1條之1第1項，逕以簡易判決處刑如主文。
四、如不服本判決，得自收受送達之翌日起20日內向本院提出上
    訴狀（須附繕本），上訴於本院第二審合議庭。
本案經檢察官李巧菱提起公訴，檢察官鍾曉亞到庭執行職務。
中　　華　　民　　國　　110 　年　　3 　　月　　30　　日
　　　　　　　　　刑事第二十一庭  法　官　王筱寧
上正本證明與原本無異。 
如不服本判決應於收受送達後20日內向本院提出上訴書狀，並應
敘述具體理由；其未敘述上訴理由者，應於上訴期間屆滿後20日
內向本院補提理由書（均須按他造當事人之人數附繕本）「切勿
逕送上級法院」。告訴人或被害人如對於本判決不服者，應具備
理由請求檢察官上訴，其上訴期間之計算係以檢察官收受判決正
本之日期為準。 
                                  書記官  林思辰
中　　華　　民　　國　　110 　年　　3 　　月　　30　　日
論罪科刑法條
中華民國刑法第305條
以加害生命、身體、自由、名譽、財產之事恐嚇他人，致生危害
於安全者，處 2 年以下有期徒刑、拘役或 9 千元以下罰金。

中華民國刑法第309條
公然侮辱人者，處拘役或 9 千元以下罰金。
以強暴犯前項之罪者，處 1 年以下有期徒刑、拘役或 1 萬 5
千元以下罰金。
附件：
臺灣臺北地方檢察署檢察官起訴書
                                    109年度偵字第31584號
　　被　　　告　潘小平　女　77歲（民國00年0月00日生）
　　　　　　　　　　　　住臺北市○○區○○路00巷00號9樓
　　　　　　　　　　　　國民身分證統一編號：Z000000000號
　　選任辯護人　許宏宇律師
上列被告因妨害名譽等案件，已經偵查終結，認應該提起公訴，
茲將犯罪事實及證據並所犯法條分敘如下：
　　　　　　犯罪事實
一、潘小平於民國109年8月27日，在臺北市立第二殯儀館，參加
    其與常世忠之共同友人曹秀香之告別式上，竟基於公然侮辱
    及恐嚇之故意，以「什麼東西」、「這什麼玩意兒」、「什
    麼東西什麼玩意兒」、「那個姓常的什麼玩意兒」等語辱罵
    常世忠，並以「給你一個耳光」、「給他一個耳光」、「我
    現在打你」、「給他一個耳刮子」等語恫嚇常世忠，致生危
    害於安全。
二、案經常世忠訴請偵辦。
　　　　　　證據並所犯法條
一、證據清單：
編號 證據名稱 待證事實 1 被告潘小平於偵查中之供述 被告因為看了友人曹秀香女兒張振勉用通訊軟體LINE傳送的、由告訴人常世忠所寫的「聲明書」（即被證1），覺得關於被告沒有探視過曹秀香部分之內容與事實不實，對告訴人很生氣，所以才會在上開場合對著曹秀香的兒子張振勵說「那個姓常的什麼玩意兒」等語，被告不記得有無說過「給他一個耳刮子」等語之事實。 2 告訴人於偵查中之指述 全部犯罪事實。 3 告訴人提供之光碟1片及譯文1份 全部犯罪事實。 
二、核被告所為，係犯刑法第305條恐嚇及第309條第1項公然侮
    辱等罪嫌。被告所犯前開各罪間，犯意各別，行為互異，請
    予分論併罰。
三、依刑事訴訟法第251條第1項提起公訴。
　  此　致
臺灣臺北地方法院
中　　華　　民　　國　 109　　年　　12　　月　　16　　日
　　　　　　　　　　　        檢　察　官  李  巧  菱
本件正本證明與原本無異
中　　華　　民　　國　 109　　年　　12  　月　　30　　日
                              書　記　官  王  雅  樂
附錄本案所犯法條全文：
中華民國刑法第305條
以加害生命、身體、自由、名譽、財產之事恐嚇他人，致生危害
於安全者，處 2 年以下有期徒刑、拘役或 9 千元以下罰金。
中華民國刑法第309條
公然侮辱人者，處拘役或 9 千元以下罰金。
以強暴犯前項之罪者，處 1 年以下有期徒刑、拘役或 1 萬 5
千元以下罰金。
附件二：
臺灣臺北地方檢察署檢察官上訴書
                                    110年度請上字第137號
  被      告  潘小平  年籍詳卷

上列被告因妨害名譽案件，經臺灣臺北地方法院於中華民國110
年3月30日為第一審判決（110年度審簡字第241號），本檢察官
於110年4月12日收受判決正本，茲據告訴人具狀請求上訴，對於
原判決聲明不服，檢察官亦認為應提起上訴，茲敘述理由於下：
一、按刑法第57條規定：「科刑時應以行為人之責任為基礎，並
    審酌一切情狀，尤應注意下列事項，為科刑輕重之標準：一
    、犯罪之動機、目的。二、犯罪時所受之刺激。三、犯罪之
    手段。四、犯罪行為人之生活狀況。五、犯罪行為人之品行
    。六、犯罪行為人之智識程度。七、犯罪行為人與被害人之
    關係。八、犯罪行為人違反義務之程度。九、犯罪所生之危
    險或損害。十、犯罪後之態度。」是以，法院判決被告有罪
    時，應對於被告犯後態度為調查、審酌，以為量刑之基礎。
二、原審就被告所犯公然侮辱及恐嚇罪，分別判處罰金新臺幣肆
    仟元及捌仟元，應執行壹萬元，固非無見。惟查，被告於偵
    查中否認犯行，審理中雖坦承，然仍將事件起因歸咎於告訴
    人，難認真心悔悟，且於偵查及審理中未盡力與告訴人達成
    和解，甚至未曾道歉，犯後態度顯然不佳。再被告辱罵告訴
    人之時間長達數分鐘，與短暫數秒之情形顯然有別，原審量
    刑似有過輕，尚難認原判決妥適。
三、依刑事訴訟法第344條第1項、第3項，第455條之1第1項、第
    3項提起上訴。
    此 致
臺灣臺北地方法院簡易庭  轉送
臺灣臺北地方法院合議庭
中　　華　　民　　國　 110　　年　　4　　月 　14 　日　
　　　　　　　　　　　　　　　檢　察　官  鍾 曉 亞